【裁判字號】    91,交訴,133
【裁判日期】    920122
【裁判案由】    公共危險
【裁判全文】
臺灣板橋地方法院刑事判決                        九十一年度交訴字第一三三號
    公  訴  人  臺灣板橋地方法院檢察署檢察官
    被      告  丙○○  男  三.
右列被告因公共危險等案件，經檢察官提起公訴（九十一年度偵字第一二二六七號）
，本院判決如左：
    主  文
丙○○駕駛動力交通工具肇事，致人死傷而逃逸，處有期徒刑柒月。緩刑參年。
其餘被訴過失傷害部分公訴不受理。
    事  實
一、丙○○前曾於民國八十二年間，因傷害案件，經台灣高等法院判處有期徒刑五月
    確定，於八十二年四月二十七日易科罰金執行完畢，惟不構成累犯，為計程車司
    機，以駕駛為其業務，於九十一年四月二十日二十一時四十二分許，駕駛車牌號
    碼八Ｍ─五四０號營業小客車，沿台北縣樹林市○○路往樹林市○○路方向行駛
    ，於行經台北縣樹林市○○路一號永盛加油站前，適有由丁○○騎乘搭載戊○○
    之車號ＧＧＦ─００二號機車，因紅燈而停在樹林市○○路與水源街口等待號誌
    ，嗣號誌轉為綠燈時，丁○○正欲左轉進入中華路往板橋方向行駛之際，即為丙○○由後方追撞之，致使丁○○及所搭載戊○○人車倒地，丁○○因而受有右鎖
    骨骨折、右肩挫傷、雙足擦傷等傷害；戊○○受有右踝、右膝擦傷等傷害（所涉
    過失傷害部分，業經告訴人撤回告訴），惟丙○○肇事致丁○○等人受傷後，竟
    未下車處理事故而逃逸，經路人記下車號報警而循線查獲。
二、案經丁○○、戊○○訴由臺北縣政府警察局樹林分局報請臺灣板橋地方法院檢察
    署檢察官偵查起訴。
    理  由
壹、有罪部分：
一、訊據被告丙○○矢口否認有何駕車肇事逃逸之事實，辯稱：案發當天伊並不知道
    有撞到告訴人，亦沒有於肇事後故意逃逸之情事云云，惟查，上開事實業據告訴
    人丁○○、戊○○分別於偵審中指訴歷歷，且有亞東紀念醫院診斷證明書二紙、
    道路交通事故調查報告表一紙、現場及車損照片共十六幀附卷可資參照；復經現
    場目擊之證人即案發當時亦騎乘機車行駛於告訴人後方之甲○○於偵查中證稱：
    「那時我騎機車，前面有兩個女的共騎一機車，我們兩輛機車都要左轉，那時有
    另一輛八Ｍ─五四０號計程車也要左轉，就繞過我，撞到那一機車，但我忘了那
    一計程車由我哪一方超車撞到那機車，機車在外線道被撞，彈到內側車道。」、
    「因我那時有追上去（記車號），我後面有載一同學，我們兩人一起記的。」等
    語（詳偵查卷第二十五頁背面、第二十六頁正面）；於本院審理時又證稱：「（
    計程車那個部分撞到告訴人機車﹖）我在後面看不到那個部分，但應該是車頭前
    面部分，撞到告訴人機車之後，告訴人就倒地，那部計程車沒有停就直接開走，
    我當時並記下車號，我確定計程車號碼沒有記錯，因為我當時距離那部計程車後
    面只有二、三公尺。」等語明確；且與證人即案發當時搭乘證人甲○○機車之乙○○亦於本院審理中證稱：「我們當時跟在告訴人與計程車後面，告訴人機車是
    在我們前面。」、「那部計程車先從我們左邊超越我們，然後再從告訴人右邊要
    超車，結果就撞到告訴人。」、「計程車撞到告訴人後，我們就立刻跟上去，看
    到他的車牌，我們兩個人都有記下車號，後來並且相互核對，我們記下車號都一
    樣，所以不可能會記錯。」、「：：我印象中那部車子好像是豐田（ＴＯＹＯＴ
    Ａ）廠牌，但我不敢確定，車型我也沒有印象。」、「：：我印象中他（指被告
    ）長的很高很壯，而且當時理小平頭。」等語（詳本院九十一年十二月九日訊問
    筆錄）大致相符，按證人甲○○、乙○○與本件告訴人、被告等雙方間均無任何
    故舊親誼或仇隙之關係，是彼等所為之證詞，應無故予攀誣被告之必要。足見，
    被告於右揭時地確有因肇事致告訴人受傷而逃逸之情事，則被告辯稱伊不知有撞
    到告訴人，及無於肇事後故意逃逸之情事云云，尚屬事後卸責之詞，顯非可採。
    是本件事證已甚明確，被告犯行堪以認定。
二、核被告駕駛動力交通工具肇事，致人死傷而逃逸，所為係犯刑法第一百八十五條
    之四之罪。爰審酌被告犯罪之動機、目的、手段、犯罪所生之危害、犯罪後已與
    告訴人達成民事上和解等一切情狀，處如主文所示之刑。又被告前雖曾受有如事
    實欄所載之有期徒刑以上刑之宣告及執行完畢，有臺灣高等法院檢察署刑事資料
    簡復表在卷可憑，惟五年以內未曾再受有期徒刑以上刑之宣告，因一時失慮，致
    罹刑典，經此刑之宣告後，應知警惕而無再犯之虞，本院因認暫不執行其刑為當
    ，予以宣告緩刑三年，用啟自新。
貳、公訴不受理部分
    公訴意旨另以：被告丙○○為計程車司機，以駕駛為其業務，於右揭時地駕駛車
    牌號碼八Ｍ─五四０號營業小客車追撞之由丁○○騎乘搭載戊○○之車號ＧＧＦ
    ─００二號機車，致使丁○○及所搭載戊○○人車倒地，丁○○因而受有右鎖骨
    骨折、右肩挫傷、雙足擦傷等傷害；戊○○受有右踝、右膝擦傷等傷害，因認被
    告另涉有刑法第二百八十四條第二項之業務過失傷害罪嫌。惟按該罪依同法第二
    百八十七條前段規定乃告訴乃論之罪，茲據告訴人丁○○、戊○○於本院審理中
    當庭撤回告訴，有撤回告訴狀一紙在卷可按，本院爰就被告被訴業務過失傷害罪
    嫌部分為公訴不受理之諭知，以期適法。
據上論結，應依刑事訴訟法第二百九十九條第一項前段、第三百零三條第三款，刑法
第一百八十五條之四、第七十四條第二款，判決如主文。
本案經檢察官馬凱蕙到庭執行職務。
中      華      民      國      九十二      年      一    月   二十二   日
                              臺灣板橋地方法院刑事第二庭
                                      法  官 林 春 長
右正本證明與原本無異
如不服本判決應於送達後十日內向本院提出上訴狀
                                      書記官 黃 炎 煌
中      華      民      國      九十二      年     一    月    二十三   日
附錄本案論罪科刑法條全文：
刑法第一百八十五條之四：
駕駛動力交通工具肇事，致人死傷而逃逸者，處六月以上五年以下有期徒刑。


司法院資訊處製作；財團法人民間司法改革基金會備份。
